【裁判字號】    98,消債清,227
【裁判日期】    981102
【裁判案由】    清算事件
【裁判全文】
台灣台中地方法院民事裁定           98年度消債清字第227號
    聲  請  人
    即  債務人  丁○○
    代  理  人  李國源  律師
    相  對  人
    即  債權人  台北富邦商業銀行股份有限公司
    法定代理人  戊○○
    代  理  人  林怡君
    相  對  人
    即  債權人  國泰世華商業銀行股份有限公司
    法定代理人  乙○○
    代  理  人  羅士傑
    相  對  人
    即  債權人  香港商香港上海匯豐銀行股份有限公司
                （原「中華商業銀行股份有限公司」）
    法定代理人  丙○○
    相  對  人
    即  債權人  日盛國際商業銀行股份有限公司
    法定代理人  己  ○
    代  理  人  朱純慧
    相  對  人
    即  債權人  中國信託商業銀行股份有限公司
    法定代理人  庚○○○○
    代  理  人  鄭資華
    相  對  人
    即  債權人  甲○○
    相  對  人
    即  債權人  辛○○
上列當事人間因消費者債務清理事件，債務人聲請清算，本院裁
定如下：
    主    文
債務人丁○○自中華民國98年11月 2日16時起開始清算程序，並
同時終止清算程序。
    理    由
一、按法院開始清算程序之裁定，應載明其年、月、日、時，並
    即時發生效力；債務人之財產不敷清償清算程序之費用時，
    法院應裁定開始清算程序，並同時終止清算程序，消費者債
    務清理條例第83條第1項、第85條第1項分別定有明文。
二、本件聲請人即債務人聲請意旨略以：聲請人積欠之債務達72
    7,641元 ，惟聲請人目前在蒲田實業有限公司擔任臨時包裝
    員，每工作一小時120元，每日領現金，每月平均約可得20,
    000元。 是聲請人之財產及收入不足以清償債務，與最大債
    權銀行台北富邦商業銀行股份有限公司進行前置協商而不成
    立，又聲請人即債務人又未經法院裁定開始更生程序或許可
    和解或宣告破產，爰聲請清算等語。
三、經查：債務人所主張之上開事實，業據提出戶籍謄本、國民
    身分證、前置協商不成立通知書、勞工保險被保險人投保資
    料表、薪資表、存摺、債權人清冊（債務 727,641元）、財
    產及收入狀況說明書、財團法人金融聯合徵信中心當事人查
    詢個人資料（信用報告）回覆書、財政部台灣省中區國稅局
    財產歸屬資料清清單（含配偶、父、母親）、財政部台灣省
    中區國稅局96、97年度綜合所得稅各類所得資料清單（含配
    偶、父、母親）、房屋租賃契約書、臨時包裝員工作證明書
    附卷為證，此外又查無聲請人即債務人有消費者債務清理條
    例第6條第3項、第8條或第82條第2項所定駁回清算聲請之事
    由存在，則聲請人即債務人聲請清算，應屬有據。再查，依
    據聲請人即債務人所提財產及收入狀況說明書、財政部台灣
    省中區國稅財產歸屬資料清清單所載，債務人並無其他財產
    ，再參酌本件清算程序之規模，債務人實無法負擔清償清算
    程序之費用，自應裁定開始本件清算程序，並同時終止清算
    程序，爰裁定如主文。
中    華    民    國    98    年    11    月    2     日
                  民事庭法  官  顏世傑
上為正本係照原本作成
「開始清算程序」之裁定不得抗告，如不服「同時終止清算程序
」之裁定，應於裁定送達後10日內，以書狀向本院提出抗告，並
繳納抗告費新臺幣1000元。
中    華    民    國    98    年    11    月    2     日
                        書記官  楊媛筑


司法院資訊處製作；財團法人民間司法改革基金會備份。
